【裁判字號】    89,裁,765
【裁判日期】    890519
【裁判案由】    綜合所得稅
【裁判全文】
行  政  法  院  裁  定                            八十九年度裁字第七六五號
    聲  請  人  甲○○
右聲請人因綜合所得稅事件，對本院中華民國八十八年九月三十日八十八年度裁字第
七六三號裁定，聲請再審。本院裁定如左︰
    主  文
再審之聲請駁回。
    理  由
按行政訴訟當事人對本院之判決提起再審之訴，必須具有行政訴訟法第二十八條所列
各款情形之一者，始得為之。而該條第一款所謂適用法規顯有錯誤者，係指原判決所
適用之法規與該案應適用之現行法規相違背或與解釋、判例有所牴觸者而言。本件聲
請人因綜合所得稅事件，不服本院八十七年度判字第一一四一號判決，提起再審之訴
。經本院八十八年度裁字第七六三號裁定（以下簡稱原裁定）以聲請人係於民國八十
七年六月二十日收受本院八十七年度判字第一一四一號判決正本，此有郵務送達證書
附於該案可稽。聲請人提起再審之訴之期間，應自八十七年六月二十一日起算，扣
除在途期間七日，迄至八十七年八月二十七日（星期四）即已屆滿二個月，聲請人遲
至八十七年十一月三日始提起再審之訴，亦有本院加蓋於訴狀上收文戳記所載日期可
考，顯已逾越行政訴訟法第三十條準用第二十九條規定應於二個月內提起之法定不變
期間，乃裁定駁回其再審之訴。聲請人對原裁定聲請再審略謂：關於新生兒受扶養權
利之起算點，迭經各審未能正判，其引據之法條雖同，但適用有誤，在審慎研究之下
，又不能浮濫提出，以致逾越再審不變期間之限制，於判決確定後五個月，始行發現
其違反基本人權起算日，依行政訴訟法第三十三條、民事訴訟法第五百條第三項，仍
須予以再審。又依民法第六條、第七條、所得稅法第十七條及天賦人權、革命民權、
民權主義立足點平等之憲政原理、原則，人之受扶養是始於出生，並非在課稅期間云
云。按以行政訴訟法第二十八條第一款適用法規顯有錯誤者，對於本院之判決提起再
審之訴，該判決有無適用法規顯有錯誤之情形，當事人於收受判決正本之送達時，即
已知悉，不生知悉在後之問題，自無行政訴訟法第二十九條第二項後段或聲請人所援
引之行政訴訟法第三十三條、民事訴訟法第五百條第三項規定之適用。聲請人主張因
審慎研究之下，又不能浮濫提出，以致逾越再審不變期間之限制，依規定仍可提起再
審之訴云云，顯對上開法條規定有所誤解。是原裁定從程序上駁回聲請人之訴，並無
違誤，聲請人對原裁定聲請再審，顯無再審理由，應予駁回。至其實體上之理由，自
無庸審酌，併予敘明。
據上論結，本件再審之訴為顯無理由，爰依行政訴訟法第三十三條、民事訴訟法第五
百零七條、第五百零二條第二項，裁定如主文。
中    華    民    國     八十九      年      五      月      十九       日
                    行 政 法 院 第 五 庭
                                審 判 長 評  事      廖  政  雄
                                         評  事      高  啟  燦
                                         評  事      陳  光  秀
                                         評  事      趙  永  康
                                         評  事      姜  仁  脩
右  正  本  證  明  與  原  本  無  異
                                         法院書記官  葛  雅  慎
中    華    民    國     八十九      年      五      月      十九       日


司法院資訊處製作；財團法人民間司法改革基金會備份。
